【裁判字號】    92,聲再,5
【裁判日期】    920128
【裁判案由】    聲請再審
【裁判全文】
臺灣高等法院高雄分院刑事裁定                        九十二年度聲再字第五號
    再審聲請人
    即受判決人  丙○○  女  四.
                戊○○  男  四.
                乙○○  男  七.
                丁○○○女  七.
                甲○○  女  四.
右列聲請人因偽造文書案件，對於本院八十六年度上易字第二七七九號中華民國八十
六年十二月十七日確定判決（臺灣高雄地方法院八十六年度易字第三三四六號、臺灣
高雄地方法院檢察署八十五年度偵字第二九二一三號、八十六年度偵字第八０二五號
），聲請再審，本院裁定如左：
      主  文
再審之聲請駁回。
      理  由
一聲請意旨略以：(一)葉惠嫺的身分不實，且其指稱債權人自住系爭房屋之事實有誤。
  (二)原確定判決爭執之房屋即門牌高雄縣橋頭鄉○○村○○路新一巷二十一號房屋，
  確由乙○○、丁○○○及其家屬居住使用，其中丁○○○經營南光成藥房，故系爭
  房屋之使用狀態，依稅法規定，已屬出租無異。以上有羅台霞八十五年二月八日民
  事陳報狀、八十五年三月二十一日言詞陳述筆錄及民事委任狀、高雄縣橋頭鄉戶政
  事務所自民國五十四年四月二十日起至八十五年六月三十日止該戶之戶籍除戶資料
  等新證據可證。(三)上開新證據前經鈞院認為「並非事實審判決前已經存在，為法院
  、當事人所不知」，此論點無異於指控受判決人「偽造」上開新證據。綜上所述，
  爰依發現新證據聲請本件再審云云。
二按有罪之判決確定後，為受判決人之利益聲請再審，必其聲請之理由合於刑事訴訟
  法第四百二十條第一項所定情形之一及第四百二十一條有足以影響於判決之重要證
  據漏未審酌者，始准許之。又按法院認為無再審理由者，應以裁定駁回，經前項裁
  定後，不得更以同一原因聲請再審，刑事訴訟法第四百三十四條定有明文。
三經查：本件聲請人前以：(一)系爭房屋即高雄縣橋頭鄉○○村○○路新一巷二十一號
  房屋確為乙○○、丁○○○及其家屬居住使用，有該戶之戶籍除戶資料、羅台霞八
  十五年二月八日民事陳報狀、八十五年三月二十一日言詞陳述筆錄及民事委任狀等
  新證據可證；(二)葉惠嫺於查封筆錄所稱顯然不實等原判決前即已存在之新證據，為
  足以影響本院八十六年度上易字第二七七九號確定判決之二項重要新證據漏未審酌
  ，而先後提起再審。惟經本院於九十一年五月三十一日以九十一年度聲再字第八一
  號裁定，認定：「再審聲請人所舉聲請再審之理由，稱系爭不動產查封時，葉惠嫺
  並非羅台霞之代理人，其證言不可採，並舉羅台霞民事陳報狀、言詞陳述筆錄及民
  事委任狀為證，其所舉證據均非於事實審判決前已存在，而為法院及當事人所不及
  知者，與准予再審之『新證據』意義尚屬有間。又聲請人所提之九十年十二月一日
  高雄縣政府稅捐稽徵處岡山分處之「運用房屋稅號查詢營業稅資料作業」、高雄縣
  政府稅捐稽徵處岡山分處九十一年四月二十五日岡稅分一字第０九一００一三八九
  八號函及法務部行政執行署高雄行政執行處九十一年一月二十一日雄執丑九十年度
  營所稅執字第００一七六七九五號函、八十七年六月七日高雄縣政府營利事業登記
  案件聯合作業審查核准通知書各一份，於本案八十六年十二月十七日判決確定前並
  不存在，自非所謂新證據。另台灣省高雄縣政府營利事業登記證、門牌證明書，由
  形式觀之亦非顯然足以動搖原確定判決」。再者，本院於九十一年十二月十七日以
  九十一年度聲再字第一九０號裁定，亦認定：「原確定判決就丙○○與丁○○○間
  並無租賃關係存在之事實，均已審酌論斷，聲請人所舉門牌高雄縣橋頭鄉○○村○
  ○路新一巷二十一號房屋自民國五十四年四月二十日起至八十五年六月三十日止之
  戶籍除戶資料，並非事實審判決前已經存在，為法院、當事人所不知，事後方行發
  見，且顯然可認足以動搖原有罪確定判決之證據，則聲請人所述，並無合於刑事訴
  訟法第四百二十條第一項第六款所定之情形，尚難認為有再審之理由」，而先後駁
  回再審之聲請。詎聲請人復以上開二項理由，再次聲請再審，自屬於法不合。至聲
  請人稱：上開新證據前經鈞院認為「並非事實審判決前已經存在，為法院、當事人
  所不知」，此論點無異於指控受判決人「偽造」上開新證據云云，核與聲請再審理
  由無涉，附此敘明。
四綜上所述，本件聲請人以經本院裁定駁回之再審聲請理由，再次聲請再審，依前揭
  規定，該再審之聲請即屬不合法，應予駁回。
五據上論斷，爰依刑事訴訟法第四百三十四條第一項，裁定如主文。
中      華      民      國     九十二     年    一    月      二十八    日
                              臺灣高等法院高雄分院刑事第六庭
                                  審判長法官  王憲義
                                        法官  范惠瑩
                                        法官  謝靜雯
右正本證明與原本無異。
不得抗告。
                                  法院書記官  廖素珍
中      華      民      國     九十二     年    一    月      二十八    日


司法院資訊處製作；財團法人民間司法改革基金會備份。
